臺灣新竹地方法院刑事裁定
111年度撤緩字第99號
聲  請  人  臺灣新竹地方檢察署檢察官
受  刑  人  鍾沂芳



上列聲請人因受刑人犯不能安全駕駛致交通危險罪案件（本院11
0年度交簡上字第18號），聲請撤銷緩刑之宣告（111年度執聲字
第429號），本院裁定如下：
    主  文
聲請駁回。
    理  由
一、聲請意旨以：受刑人鍾沂芳因犯不能安全駕駛致交通危險罪
    案件，經本院於民國110年10月28日以110年度交簡上字第18
    號（109年度偵字第9613號）判決判處有期徒刑2月，同時宣
    告緩刑2年，於110年10月28日確定（聲請書誤載為110年12
    月8日，應予更正）。受刑人應於本案判決確定之日起1年6
    月內（即110年10月28日至112年4月27日止，聲請書誤載為1
    10年12月8日至112年6月7日止，應予更正），向指定之政府
    機關、政府機構、行政法人、社區或其他符合公益目的之機
    構提供240小時義務勞務，經臺灣新竹地方檢察署（下稱新
    竹地檢署）囑託臺灣桃園地方檢察署（下稱桃園地檢署），
    受刑人均未到署報到。且前經新竹地檢署書記官已於111年1
    月25日前多次撥打受刑人之手機聯絡該員，受刑人表示現住
    地為新竹縣○○鄉○○街000號，而桃園市○○區○○路000巷00號只
    是戶籍地，目前都沒有再回桃園居住了，但也無法將戶籍地
    遷移至新竹縣○○鄉○○街000號，自此後，均未再與新竹地檢
    署聯繫。後經新竹地檢署囑託桃園地檢署代執行，該員亦均
    未到署報到執行。核該受刑人，已合於刑法第75條之1第1項
    第4款規定撤銷緩刑宣告之原因，爰依刑事訴訟法第476條規
    定聲請撤銷緩刑等語。
二、按緩刑宣告，得斟酌情形，命犯罪行為人向指定之政府機關
    、政府機構、行政法人、社區或其他符合公益目的之機構或
    團體，提供40小時以上240小時以下之義務勞務；又受緩刑
    之宣告，而有違反刑法第74條第2項第1款至第8款所定負擔
    情節重大者，足認原宣告之緩刑難收其預期效果，而有執行
    刑罰之必要者，得撤銷緩刑之宣告，刑法第74條第2項第5款
    、第75條之1第1項第4款分別定有明文。而刑法第75條之1第
    1項第4款規定之立法理由為：修正條文第74條第2項增列法
    院於緩刑期間內，得命犯罪行為人於緩刑期內應遵守之事項
    （例如向被害人支付相當數額、向公庫支付一定之金額、接
    受精神、心理輔導、提供義務勞務或其他為預防再犯之事項
    ），明定違反該條所定事項情節重大者，得撤銷其緩刑宣告
    ，以期週延。至於所謂「情節重大」，係指受判決人顯有履
    行負擔之可能，而隱匿或處分其財產、故意不履行、無正當
    事由拒絕履行或顯有逃匿之虞等情事而言。準此，受刑人如
    於緩刑期內違反應遵守之事項，而符上揭情節重大之情事，
    足認原宣告之緩刑難收其預期效果，而有執行刑罰之必要者
    ，法院非不得本於職權及合目的性之考量撤銷其緩刑宣告。
三、經查：
（一）本件受刑人鍾沂芳因不能安全駕駛致交通危險罪案件，經
      本院於110年2月18日以109年度竹北交簡字第753號判決判
      處有期徒刑2月，並諭知如易科罰金之折算標準，同時宣
      告緩刑2年，並應於判決確定後1年內向公庫支付新臺幣6
      萬元。嗣被告提起上訴，經本院於110年10月28日以110年
      度交簡上字第18號將原判決撤銷，並處有期徒刑2月，且
      諭知如易科罰金之折算標準，同時宣告緩刑2年，緩刑期
      間付保護管束，並諭知應於本判決確定之日起1年6月內，
      向指定之政府機關、政府機構、行政法人、社區或其他符
      合公益目的之機構或團體提供240小時之義務勞務，於110
      年10月28日確定，緩刑期間自110年10月28日至112年10月
      27日，義務勞務履行期間自110年10月28日至112年4月27
      日（臺灣高等法院被告前案紀錄表誤載確定日期為110年1
      2月8日、緩刑期間為110年12月8日至112年12月7日、履約
      期間為110年12月8日至112年6月7日）等情，有上揭案號
      之刑事判決、臺灣高等法院被告前案紀錄表各1份在卷可
      按。
（二）受刑人雖於緩刑期內，經聲請人囑託桃園地檢署代為執行
      ，經桃園地檢署通知應於111年3月4日報到，然其未遵期
      到庭，且經桃園地檢署書記官致電受刑人亦無法聯繫，嗣
      經桃園地檢署命桃園市政府警察局中壢分局及新竹縣政府
      警察局新湖分局員警至受刑人之戶籍地、居所查訪，均未
      能聯繫受刑人，且該處亦未會晤其他受刑人之家人等情，
      有新竹地檢署111年1月26日囑託代為執行函、桃園地檢署
      111年4月27日函所附送達執行傳票送達證書、111年3月4
      日公務電話紀錄、111年3月7日囑託員警查訪函、員警訪
      查紀錄表各1份在卷可稽。惟桃園地檢署囑警至受刑人戶
      籍地查訪時，該戶籍地之屋主已明確表示不認識受刑人等
      情，有桃園市政府警察局中壢分局龍興派出所查訪表1份
      可佐，而桃園地檢署亦以「......受刑人對該址戶籍地無
      久住之意思，非其住所，又無其他受刑人所在地或最後住
      所地在本屬轄區，故礙難代為聲請撤銷緩刑」為理由函覆
      新竹地檢署無法代為執行，有桃園地檢署111年5月24日桃
      檢秀甲111執助1298字第1119058178號函在卷可稽，則新
      竹地檢署囑託桃園地檢署執行本案時，受刑人之住居所既
      不在桃園地檢署轄區，則該囑託執行尚非無瑕疵，而本案
      判決諭知履行義務勞務之期間，為判決確定後1年6月內，
      即110年10月28日至112年4月27日，聲請人囑託桃園地檢
      署代為執行，經桃園地檢署函覆上情後，聲請人未再傳喚
      受刑人，即於111年6月1日聲請撤銷緩刑，則聲請人聲請
      撤銷緩刑之時間，距離履行期間屆至尚有長達11月之時間
      ，受刑人於緩刑期間內尚有履行前開緩刑條件之可能，本
      案受刑人雖於桃園地檢署傳喚時，有前開未報到等情事，
      然聲請人囑託桃園地檢署代為執行尚非無瑕疵已如前述，
      則尚難以此逕認受刑人確有違反上開義務而情節重大，而
      已合於刑法第75條之1第1項第4款所定之原因。此外，聲
      請人復未敘明有何其他具體事證，可認受刑人原宣告之緩
      刑難收其預期效果，而有執行刑罰之必要，從而聲請人聲
      請撤銷受刑人之緩刑宣告，為無理由，應予駁回。
四、爰依刑事訴訟法第220條，裁定如主文。
中    華    民    國   111    年     6    月    21    日
                  刑事第八庭    法  官  潘韋廷
以上正本證明與原本無異。　　　　　　　　
如不服本裁定應於送達後5日內向本院提出抗告狀。
中　　華　　民　　國　　111 　年　　6 　　月　　21　　日
                                書記官  彭筠凱